Ivan Dario Kolarik

💌 ivankolariki1990@gmail.com 🤳 +54 3644389712 👂 Buenos Aires 428, 5500 Mendoza Capital, Mendoza, Argentina.

Perfil

100% enfocado en cada trabajo que me toca realizar, siempre dandolo todo en cada proyecto. No me gusta dejar las cosas a medias, o las hacemos o no las hacemos, empezar y dejar no es apropiado. Vamos por todo o no vamos. Trabaje 8 años en el Poder Judicial. En paralelo a ello tambien ofrecia servicio de Asesoria Financiera y Asesoria en Criptoactivos. Actualmente enfocado en el mundo de la Programacion y el Desarrollo tanto Web como de Apps. Nunca se deja de crecer y aprender.

Formación

Cursando Programacion Web Full Stack.

may 2022 - presente

DePC Suite, Buenos Aires

HTML & CSS, GIT, PHP, PHP-POO, BBDD, LARAVEL, JAVASCRIPT, REACT.JS, RRHH.

Curso de la Intrduccion a la Programacion (50 horas)

mar 2020 - mar 2020

Gobierno del Chaco, Chaco

Dictado por la Subsecretaria de Empleo del Chaco a traves del programa "INFORMATORIO".

Curso desarrollo de aplicaciones con Stack Mern.

jun 2022 - presente

Don Web, Mendoza

Fue un curso donde pude aprender los conceptos básicos de: NodeJS, Express, MongoDB y REACT. También aprendí a construir una API y una aplicación en React.

Desarrollo de Apps Moviles (40 h)

jun 2022 - jun 2022

Universidad Complutense de Madrid

Experiencia

Escribiente Poder Judicial

jul 2015 - may 2022

Poder Judicial del Chaco, Chaco

Administrativo encargado de carga de datos con Tango Gestion

mar 2014 - mar 2015

Distribuidora, Chaco

Encargado de Ciber Cafe y Reparacion de Hardware de PC

feb 2013 - oct 2013

Ciber Turco, Chaco

Datos personales

LinkedIn

linkedin.com/in/ivan-kolarik-15036a235

Competencias

Responsabilidad

Aprendizaje

Trabajo en Equipo

Habilidad de comunicacion

Idiomas

Ingles

Portugués

Español